---
title: "Trabajo Practivo N 1 - GRUPO 14"
author: "Lopez Valeria - Alvarez Jorge"
output: html_document
---


```{r setup, include=FALSE}
knitr::opts_chunk$set(echo = TRUE)
# Cargar los paquetes necesarios acá
library(readr)
library(dplyr)
library(naniar)
library(visdat)
```


## Introducción


Esta sección consiste en entre 2 y 3 párrafos describiendo los datos.
Qué decir sobre los datos dependerá de los datos elegidos pero algunos detalles posibles son:

-   ¿Qué datos son? 
Los datos pertenecen a reseñas de vinos

-   ¿De dónde provienen? ¿Quién los tomó?
Los datos provienen de WineEnthusiast y fueron tomados por Zack Thoutt 
-   ¿En qué período se tomaron?
las datos fueron tomas durante la semana del 15 de junio de 2017

https://www.kaggle.com/datasets/zynicide/wine-reviews
https://www.winemag.com/?s=&drink_type=wine
https://github.com/zackthoutt/wine-deep-learning/blob/master/README.md



## Exploración de los datos
```{r}
# Código para cargar o leer los datos

vinos<- read_csv("datos/vinos.csv")
```

Esta sección es una primera exploracion de los datos.

¿Qué variables tiene?

 [1] "pais"          "nombre"        "puntos"        "precio"        "provincia"    
 [6] "region_1"      "region_2"      "variedad"      "vina"          "titulo_resena"

Codigo 
```{r}
names(vinos) #La función names() por su parte, nos devuelve los nombres de las variables
```


¿Cuántas observaciones hay?
Se pudieron encontrar en la tabla vinos 129971 observaciones

```{r}
count(vinos) #La funcion count cuenta el nro de filas
```



¿Cuántas variables? Posee 10 Variables 

```{r}
length(vinos) # La funcion lengrh devuelve el tamaño de un elemento
```

```{r}
ncol(vinos) # también podríamos utilizar la función ncol, devuelve el número de columnas de una matriz.
```


Seleccioná algunas variables resulten interesantes y mostrá sus propiedades.
Algunas cosas para mostrar:

-   ¿Cuál es su valor medio y desvío estándard?
-   ¿Cuál es su rango (valor máximo y valor mínimo)?
-   ¿Hay alguna anomalía que sugiera que hay datos incorrectos? Valores imposibles (como valores negativos en una variable que sólo puede ser positiva) o poco creíbles.
-   ¿Cuántas observaciones hay por cada grupo? ¿Cuántos valores faltantes? ¿Hay diferencias?

Esta sección sí tiene que tener código de R.

Los resultados del código tienen que estar acompañados de un texto que los describa y que elabore sobre los mismos.
Es decir, no sólo repetir lo que se ve, sino también comentar sobre su significado en el contexto de estos datos.
No hace falta que sean párrafos largos; cada uno no debería tener más de 5-6 frases.

**Todos** los resultados presentados deben tener su código correspondiente.
Cualquier respuesta/resultado presentado sin el correspondiente código R que generó el resultado no se considerará.
Para ser claros: no reporten cosas en el documento que calcularon a mano o miraron por fuera de R (por ejemplo, si cuentan la cantidad de filas, tiene que estar elcódigo que cuenta la cantidad de filas).

Es muy posible que tengan ganas de hacer algún cálculo y que no sepan cómo hacerlo en R.
¡En ese caso es mejor que consulten en el foro en vez de quedarse con las ganas!


Variable PRECIO
-   ¿Cuál es su valor medio y desvío estándard?

Valor medio: 35.36339
Desvio estandar: 41.02222
```{r}
summarise(vinos, valor_medio = mean(precio,na.rm = TRUE))

```

```{r}
summarise(vinos, desvio_std = sd(precio,na.rm = TRUE))
```


-   ¿Cuál es su rango (valor máximo y valor mínimo)?

Valor maximo: 3300
Valor minimo: 4

```{r}
summarise(vinos, Valor_max = max(precio,na.rm = TRUE))
```


```{r}
summarise(vinos, Valor_min = min(precio,na.rm = TRUE))
```


Variable PUNTOS
-   ¿Cuál es su valor medio y desvío estándard?

Valor medio: 88.44714
Desvio estandar: 3.03973
```{r}
summarise(vinos, valor_medio = mean(puntos,na.rm = TRUE))

```


```{r}
summarise(vinos, desvio_std = sd(puntos,na.rm = TRUE))
```


-   ¿Cuál es su rango (valor máximo y valor mínimo)?

Valor maximo: 100
Valor minimo: 80

```{r}
summarise(vinos, Valor_max = max(puntos,na.rm = TRUE))
```


```{r}
summarise(vinos, Valor_min = min(puntos,na.rm = TRUE))
```


NOTA IMPORTANTE: Solo se pudo tomar 2 variables debido a que son las unicas numericas!!!!

-   ¿Hay alguna anomalía que sugiera que hay datos incorrectos? Valores imposibles (como valores negativos en una variable que sólo puede ser positiva) o poco creíbles.
-   ¿Cuántas observaciones hay por cada grupo? ¿Cuántos valores faltantes? ¿Hay diferencias?


-Cantidad de observaciones por la variable PAIS

```{r}
vinos|>
group_by(pais)|>
  summarise(n=n())
```


- Cantidad de observaciones por la variable NOMBRE
```{r}
vinos|>
group_by(nombre)|>
  summarise(n=n())
```


-Cantidad de observaciones por la variable PUNTOS

```{r}
vinos|>
group_by(puntos)|>
  summarise(n=n())

```


-Cantidad de observaciones por la variable PRECIO

```{r}
vinos|>
group_by(precio)|>
summarise(n=n())
  
```

-Cantidad de observaciones por la variable PROVINCIA

```{r}
vinos|>
group_by(provincia)|>
summarise(n=n())
  
```

-Cantidad de observaciones por la variable REGION_1

```{r}
vinos|>
group_by(region_1)|>
summarise(n=n())
  
```


-Cantidad de observaciones por la variable REGION_2

```{r}
vinos|>
group_by(region_2)|>
summarise(n=n())
  
```


-Cantidad de observaciones por la variable VARIEDAD

```{r}
vinos|>
group_by(variedad)|>
  summarise(n=n())
  
```

-Cantidad de observaciones por la variable ViÑA
```{r}
vinos|>
group_by(vina)|>
  summarise(n=n())
```


-Cantidad de observaciones por la variable titulo_resena
```{r}
vinos|>
group_by(titulo_resena)|>
  summarise(n=n())
```
Definición valores faltantes en R,se entiende valores que debieron haberse registrado, pero no lo fueron. R almacena los valores faltantes como NA, lo que significa Not Available

Primero preguntamos ¿Hay valores faltantes?

```{r}
any_na(vinos) #La función any_na() por su parte, nos devuelve TRUE si hay valores faltantes
```
Obtengo los valores faltantes de toda la tabla vinos

```{r}
sum(is.na(vinos))

```

Obtengo los valores faltantes para cada variable con la función apply

```{r}
apply(X = is.na(vinos), MARGIN = 2, FUN = sum)
```


¿Hay diferencias? Si existen diferencias. Donde más datos faltantes hay es en la variable 'nombre' y 'region_1'.


Con la función sum(is.na()) puedo obtener la cantidad de datos faltantes por cada variable. Pruebo con las variables pais y nombre.

```{r}
sum(is.na(vinos$pais))
```
```{r}
sum(is.na(vinos$nombre))

```

-Cantidad de observaciones por la variable PUNTOS, ordenado de forma decreciente



```{r}
vinos|>
group_by(puntos)|>
  summarise(n=n()) |>
 arrange(desc(puntos))

```
- Cantidad de observaciones por PAIS, ordenado en forma decreciente para saber que país tiene más observaciones.

```{r}
vinos|>
group_by(pais)|>
  summarise(n=n())|>
  arrange(desc(n))
```

## Hipótesis


