---
title: "Trabajo Practivo N 1 - GRUPO 14"
author: "Lopez Valeria - Alvarez Jorge"
output: html_document
---


```{r setup, include=FALSE}
knitr::opts_chunk$set(echo = TRUE)
# Cargar los paquetes necesarios acá
library(readr)
library(dplyr)
```


## Introducción


Esta sección consiste en entre 2 y 3 párrafos describiendo los datos.
Qué decir sobre los datos dependerá de los datos elegidos pero algunos detalles posibles son:

-   ¿Qué datos son? 
Los datos pertenecen a reseñas de vinos

-   ¿De dónde provienen? ¿Quién los tomó?
Los datos provienen de WineEnthusiast y fueron tomados por Zack Thoutt 
-   ¿En qué período se tomaron?
las datos fueron tomas durante la semana del 15 de junio de 2017

https://www.kaggle.com/datasets/zynicide/wine-reviews
https://www.winemag.com/?s=&drink_type=wine
https://github.com/zackthoutt/wine-deep-learning/blob/master/README.md



## Exploración de los datos
```{r}
# Código para cargar o leer los datos

vinos<- read_csv("datos/vinos.csv")
```

Esta sección es una primera exploracion de los datos.

¿Qué variables tiene?

```{r}
names(vinos) #La función names() por su parte, nos devuelve los nombres de las variables
```


¿Cuántas observaciones hay?
Se pudieron encontrar en la tabla vinos 129971 observaciones

```{r}
count(vinos) #La funcion count cuenta el nro de filas
```



¿Cuántas variables? Posee 10 Variables 

```{r}
length(vinos) # La funcion lengrh devuelve el tamaño de un elemento
```




Seleccioná algunas variables resulten interesantes y mostrá sus propiedades.
Algunas cosas para mostrar:


Variable PRECIO
-   ¿Cuál es su valor medio y desvío estándard?


```{r}
summarise(vinos, valor_medio = mean(precio,na.rm = TRUE))

```

```{r}
summarise(vinos, desvio_std = sd(precio,na.rm = TRUE))
```


-   ¿Cuál es su rango (valor máximo y valor mínimo)?


```{r}
summarise(vinos, Valor_max = max(precio,na.rm = TRUE))
```


```{r}
summarise(vinos, Valor_min = min(precio,na.rm = TRUE))
```


Variable PUNTOS
-   ¿Cuál es su valor medio y desvío estándard?


```{r}
summarise(vinos, valor_medio = mean(puntos,na.rm = TRUE))

```


```{r}
summarise(vinos, desvio_std = sd(puntos,na.rm = TRUE))
```


-   ¿Cuál es su rango (valor máximo y valor mínimo)?


```{r}
summarise(vinos, Valor_max = max(puntos,na.rm = TRUE))
```


```{r}
summarise(vinos, Valor_min = min(puntos,na.rm = TRUE))
```




-   ¿Hay alguna anomalía que sugiera que hay datos incorrectos? Valores imposibles (como valores negativos en una variable que sólo puede ser positiva) o poco creíbles.
-   ¿Cuántas observaciones hay por cada grupo? ¿Cuántos valores faltantes? ¿Hay diferencias?


-Cantidad de observaciones por la variable PAIS

```{r}
vinos|>
group_by(pais)|>
  summarise(n=n())
```


- Cantidad de observaciones por la variable NOMBRE
```{r}
vinos|>
group_by(nombre)|>
  summarise(n=n())
```


-Cantidad de observaciones por la variable PUNTOS

```{r}
vinos|>
group_by(puntos)|>
  summarise(n=n())

```


-Cantidad de observaciones por la variable PRECIO

```{r}
vinos|>
group_by(precio)|>
summarise(n=n())
  
```

-Cantidad de observaciones por la variable PROVINCIA

```{r}
vinos|>
group_by(provincia)|>
summarise(n=n())
  
```

-Cantidad de observaciones por la variable REGION_1

```{r}
vinos|>
group_by(region_1)|>
summarise(n=n())
  
```


-Cantidad de observaciones por la variable REGION_2

```{r}
vinos|>
group_by(region_2)|>
summarise(n=n())
  
```


-Cantidad de observaciones por la variable VARIEDAD

```{r}
vinos|>
group_by(variedad)|>
  summarise(n=n())
  
```

-Cantidad de observaciones por la variable ViÑA
```{r}
vinos|>
group_by(vina)|>
  summarise(n=n())
```


-Cantidad de observaciones por la variable titulo_resena
```{r}
vinos|>
group_by(titulo_resena)|>
  summarise(n=n())
```
Definición valores faltantes en R,se entiende valores que debieron haberse registrado, pero no lo fueron. R almacena los valores faltantes como NA, lo que significa Not Available

Primero preguntamos ¿Hay valores faltantes?

```{r}
any_na(vinos) #La función any_na() por su parte, nos devuelve TRUE si hay valores faltantes
```
Obtengo los valores faltantes de toda la tabla vinos

```{r}
sum(is.na(vinos))

```

Obtengo los valores faltantes para cada variable con la función apply

```{r}
apply(X = is.na(vinos), MARGIN = 2, FUN = sum)
```


¿Hay diferencias? Si existen diferencias. Donde más datos faltantes hay es en la variable 'nombre' y 'region_1'.


Con la función sum(is.na()) puedo obtener la cantidad de datos faltantes por cada variable. Pruebo con las variables pais y nombre.

```{r}
sum(is.na(vinos$pais))
```
```{r}
sum(is.na(vinos$nombre))

```

-Cantidad de observaciones por la variable PUNTOS, ordenado de forma decreciente



```{r}
vinos|>
group_by(puntos)|>
  summarise(n=n()) |>
 arrange(desc(puntos))

```
- Cantidad de observaciones por PAIS, ordenado en forma decreciente para saber que país tiene más observaciones.

```{r}
vinos|>
group_by(pais)|>
  summarise(n=n())|>
  arrange(desc(n))
```

## Hipótesis

Finalmente, esta sección contiene al menos 3 hipótesis o preguntas que puedan ser respondidas a partir de los datos. Éstas tienen que ser más o menos interesantes y no cosas que se hayan respondido con la exploración anterior.

Traten de que sean hipótesis o preguntas que relacionen 2 o más variables. Por ejemplo, "¿Cuál es el mes con más turistas en una región?" no es una pregunta intersante, pero "Existe una relación entre la cantidad de visitas y la cantidad de hoteles en una región" es una hipótesis más jugosa que apunta a la relación entre varias variables y a un fenómeno subyacente que puede tener implicancia y aplicaciones.

No tienen que responder estas preguntas en esta entrega.


"Existe relación entre el precio del vino y la puntuación?"

"Existe relación entre el país donde proviene el vino y el tipo de uva(variedad)?"

"Existe relación entre el tipo de uva(variedad) y el precio?"

" Indicar el nro de vinos que fueron fabricados a partir de la misma viña y que 
presenten una puntuacion superior a 90?"

