---
title: "Trabajo Practivo N 1 - GRUPO 14"
author: "Lopez Valeria - Alvarez Jorge"
output: html_document
---


```{r setup, include=FALSE}
knitr::opts_chunk$set(echo = TRUE)
# Cargar los paquetes necesarios acá
library(readr)
library(dplyr)
library(naniar)
library(visdat)
```


## Introducción


Esta sección consiste en entre 2 y 3 párrafos describiendo los datos.
Qué decir sobre los datos dependerá de los datos elegidos pero algunos detalles posibles son:

-   ¿Qué datos son? 
Los datos pertenecen a reseñas de vinos

-   ¿De dónde provienen? ¿Quién los tomó?
Los datos provienen de WineEnthusiast y fueron tomados por Zack Thoutt 
-   ¿En qué período se tomaron?
las datos fueron tomas durante la semana del 15 de junio de 2017

https://www.kaggle.com/datasets/zynicide/wine-reviews
https://www.winemag.com/?s=&drink_type=wine
https://github.com/zackthoutt/wine-deep-learning/blob/master/README.md



## Exploración de los datos
```{r}
# Código para cargar o leer los datos

vinos<- read_csv("datos/vinos.csv")
```

Esta sección es una primera exploracion de los datos.

¿Qué variables tiene?

 [1] "pais"          "nombre"        "puntos"        "precio"        "provincia"    
 [6] "region_1"      "region_2"      "variedad"      "vina"          "titulo_resena"

Codigo 
```{r}
names(vinos) #La función names() por su parte, nos devuelve los nombres de las variables
```


¿Cuántas observaciones hay?
Se pudieron encontrar en la tabla vinos 129971 observaciones

```{r}
count(vinos) #La funcion count cuenta el nro de filas
```



¿Cuántas variables? Posee 10 Variables 

```{r}
length(vinos) # La funcion lengrh devuelve el tamaño de un elemento
```

```{r}
ncol(vinos) # también podríamos utilizar la función ncol, devuelve el número de columnas de una matriz.
```


## Hipótesis


