---
title: "Trabajo Practivo N 1 - GRUPO 14"
author: "Lopez Valeria - Alvarez Jorge"
output: html_document
---


```{r setup, include=FALSE}
knitr::opts_chunk$set(echo = TRUE)
# Cargar los paquetes necesarios acá
library(readr)
library(dplyr)
library(naniar)
library(visdat)
```

```{r}
# Código para cargar o leer los datos

vinos<- read_csv("datos/vinos.csv")
```


## Introducción


Esta sección consiste en entre 2 y 3 párrafos describiendo los datos.
Qué decir sobre los datos dependerá de los datos elegidos pero algunos detalles posibles son:

-   ¿Qué datos son? 
Los datos pertenecen a reseñas de vinos

-   ¿De dónde provienen? ¿Quién los tomó?
Los datos provienen de WineEnthusiast y fueron tomados por Zack Thoutt 
-   ¿En qué período se tomaron?
las datos fueron tomas durante la semana del 15 de junio de 2017

https://www.kaggle.com/datasets/zynicide/wine-reviews
https://www.winemag.com/?s=&drink_type=wine
https://github.com/zackthoutt/wine-deep-learning/blob/master/README.md

Probando si funciona push

## Exploración de los datos






```{r}
# Cödigo de R acá 
# Agregá más bloques según sea necesario
```



## Hipótesis


